【裁判字號】    94,易,188
【裁判日期】    950523
【裁判案由】    竊盜
【裁判全文】
臺灣臺東地方法院刑事判決               94年度易字第188號
公  訴  人  臺灣臺東地方法院檢察署檢察官
被      告  己○○
上列被告因竊盜案件，經檢察官提起公訴（九十四年度偵字第一
五０八號）及移送併辦（九十四年度偵字第二二七二號），本院
判決如下：
    主  文
己○○連續竊盜，處有期徒刑拾月。
    事  實
一、己○○基於意圖為自己不法所有之概括犯意，先後於如附表
    所示之時間及地點，連續竊取如附表所示乙○○、邱河煉、
    劉本、廖明山等人之財物，得手後除將機車供作自己代步工
    具之用外，其餘均藏放在其隨身攜帶之購物袋內。嗣於民國
    九十四年六月三十日凌晨一時五十分許、九十四年九月三十
    日晚上九時二十分許，因分別騎乘所竊得之邱河煉所有之Ｗ
    ＦＥ─一三一號輕型機車、廖明山所有Ｋ六七─八六六號重
    型機車，為警當場查獲，並扣得乙○○等人所遺失如附表之
    建物、土地所有權狀、保險單等物而查知上情。
二、案經臺東縣警察局移送臺灣臺東地方法院檢察署檢察官偵查
    起訴及移送併辦。
    理  由
一、如附表編號一至三部分，業據被告己○○於本院審理時坦承
    在卷，核與證人乙○○、丁○○（即邱河煉之子）、范秀蘭
    、范紹華、張秀妹於警詢、丙○○於警詢及本院審理時所證
    述之情節大致相符。此外，復有新光人壽保險單、本票各一
    紙、建物所有權狀二紙、土地所有權狀三紙、照片五張、贓
    物認領保管單四張在卷可稽，被告自白核與事實相符，此部
    分事證已臻明確。至於如附表編號四部分，訊據被告則矢口
    否認涉此部分竊盜犯行，辯稱：伊在騎走被害人廖明山所有
    由庚○○持有使用之前開Ｋ六七─八六六號重型機車前一日
    ，即向庚○○之同居男友甲○○借用另一部甲○○所有之野
    狼機車。翌日，因該野狼機車油料用罄，伊遂再向甲○○借
    用Ｋ六七─八六六號重型機車，並非竊取，且如確實失竊為
    何被害人在遭竊當時並未報案云云。然查，如附表編號四部
    分，除據被害人庚○○男友甲○○於警詢證述在卷外，證人
    甲○○於本院審理時復證稱：曾借被告自己所有之野狼機車
    ，惟係在Ｋ六七─八六六號機車失竊前一、二月，當時被告
    來訪後，家中即失竊錢財，故懷疑係被告所為，是以本件案
    發當時再次見到被告前來其住處時，即與女友庚○○藉故離
    家外出，迨至返家時，即見Ｋ六七─八六六號機車已失竊，
    因當時離家時至為匆忙，機車鑰匙仍留在電門上未取走，其
    與被告並無過節，現已不想追究等語。雖就其何時借予被告
    野狼機車證述與警詢時略有不符，惟就本件案發當日被害人
    庚○○前揭Ｋ六七─八六六號機車失竊過程則於警詢及本院
    審理時證述至為明確且始終一致，與被害人庚○○於警詢時
    所指述之情節亦大致相符，且被害人庚○○於失竊當日即前
    往臺東縣警察局臺東分局卑南派出所報案，亦有該所受理各
    類案件紀錄表一紙在卷可稽。是以，證人甲○○就被害人庚○○失竊前揭Ｋ六七─八六六號機車之證詞尚堪採信，其於
    警詢時就何時借予被告野狼機車，並無礙於本件竊取廖玉前
    開機車之認定。被告以前開情詞置辯，不足採信，犯行洵堪
    認定，自應依法論科。
二、核被告所為，係犯刑法第三百二十條第一項之竊盜罪。其先
    後四次竊盜之犯行，時間緊接，觸犯基本構成要件相同之罪
    名，依其情節，顯係出於概括之犯意反覆為之，為連續犯，
    應依刑法第五十六條之規定以一罪論，並加重其刑。檢察官
    雖未就被告所為如附表編號四之竊盜犯行部分提起公訴，惟
    檢察官就犯罪事實一部起訴者，其效力及於全部，且此部分
    既經檢察官函請併辦，本於審判不可分之原則，本院自應併
    予審究。爰審酌被告前已有毒品前科，素行非佳，此次再犯
    竊盜罪，且一度經查獲飭回後，仍再次犯罪，經警當場扣得
    證物，並一再飾詞圖卸部分犯行，及其所竊得之財物，價值
    尚非重大，犯罪後尚能坦承部分犯行等一切情狀，量處如主
    文所示之刑。
據上論斷，應依刑事訴訟法第二百九十九條第一項前段，刑法第
五十六條、第三百二十條第一項、罰金罰鍰提高標準條例第一條
前段，判決如主文。
本案經檢察官戊○○到庭執行職務
中    華    民    國    95    年    05    月    23    日
                  刑事第二庭審判長法  官  李勝琛
                                  法  官  連雅婷
                                  法  官  林恒祺
以上正本證明與原本無異。
如不服本判決，應於判決送達後10日內向本院提出上訴狀（須附
繕本）。
「切勿逕送上級法院」
                                  書記官  陳美鄉
中    華    民    國    95    年    5     月    24    日
附表：
   ┌─┬───┬────┬──────┬────┬───┐
   │編│行  竊│行    竊│竊        盜│被害人及│起  贓│
   │號│時  間│地    點│方        式│損失財物│地  點│
   ├─┼───┼────┼──────┼────┼───┤
   │一│九十四│臺東縣臺│趁被害人不在│乙○○持│為警於│
   │  │年三月│東市信義│家之際，潛入│有之建築│九十四│
   │  │初某日│路四巷九│被害人住處內│物、土地│年六月│
   │  │      │之一號住│（侵入住宅部│所有權狀│三十日│
   │  │      │處內    │分未據告訴）│（李宜芳│凌晨一│
   │  │      │        │，下手竊取屋│名義）、│時五十│
   │  │      │        │內物品。    │本票（李│分許查│
   │  │      │        │            │宜芳所簽│獲被告│
   │  │      │        │            │發）及吳│騎乘竊│
   │  │      │        │            │秀蓮所有│得邱河│
   │  │      │        │            │之保險單│煉所有│
   │  │      │        │            │各一紙。│ＷＦＥ│
   │  │      │        │            │        │─一三│
   │  │      │        │            │        │一號機│
   │  │      │        │            │        │車時，│
   │  │      │        │            │        │自被告│
   │  │      │        │            │        │隨身攜│
   │  │      │        │            │        │帶之購│
   │  │      │        │            │        │物袋內│
   │  │      │        │            │        │查獲  │
   ├─┼───┼────┼──────┼────┼───┤
   │二│九十四│臺東縣臺│趁被害人不注│邱河煉，│為警於│
   │  │年六月│東市長沙│意之際，擅自│車號ＷＦ│九十四│
   │  │二十八│街一七０│竊取置於機車│Ｅ─一三│年六月│
   │  │日晚上│巷七弄七│坐墊內之鑰匙│一號輕型│三十日│
   │  │八時許│十號一樓│，發動引擎後│機車一輛│凌晨一│
   │  │      │前      │，駛離現場予│。      │時五十│
   │  │      │        │以竊取。    │        │分許在│
   │  │      │        │            │        │台東市│
   │  │      │        │            │        │光明路│
   │  │      │        │            │        │「國光│
   │  │      │        │            │        │客運車│
   │  │      │        │            │        │站」旁│
   │  │      │        │            │        │埋伏查│
   │  │      │        │            │        │獲    │
   ├─┼───┼────┼──────┼────┼───┤
   │三│九十四│臺東縣臺│趁被害人疏於│劉本，建│為警於│
   │  │年六月│東市光明│注意之際，徒│築改良物│九十四│
   │  │二十九│路「國光│手打開未上鎖│及土地所│年六月│
   │  │日凌晨│客運車站│鐵櫃，竊取鐵│有權狀各│三十日│
   │  │一時許│」旁鐵櫃│櫃內之物品。│一紙。  │凌晨一│
   │  │      │內      │            │        │時五十│
   │  │      │        │            │        │分許查│
   │  │      │        │            │        │獲騎乘│
   │  │      │        │            │        │竊得邱│
   │  │      │        │            │        │河鍊所│
   │  │      │        │            │        │有ＷＦ│
   │  │      │        │            │        │Ｅ─一│
   │  │      │        │            │        │三一號│
   │  │      │        │            │        │機車時│
   │  │      │        │            │        │，自被│
   │  │      │        │            │        │告隨身│
   │  │      │        │            │        │攜帶之│
   │  │      │        │            │        │購物袋│
   │  │      │        │            │        │內查獲│
   ├─┼───┼────┼──────┼────┼───┤
   │四│九十四│臺東縣卑│趁被害人疏忽│庚○○，│為警於│
   │  │年九月│南鄉美濃│將鑰匙置留於│，車號Ｋ│九十四│
   │  │二十九│東成十一│電門之際，直│六七─八│年九月│
   │  │日下午│號前    │接發動而竊取│六六號重│三十日│
   │  │二時許│        │            │型機車一│晚上九│
   │  │      │        │            │部（所有│時二十│
   │  │      │        │            │人為廖玉│分許在│
   │  │      │        │            │蘭之父廖│臺東縣│
   │  │      │        │            │明山，由│臺東市│
   │  │      │        │            │庚○○持│廣東路│
   │  │      │        │            │有使用中│東錦飯│
   │  │      │        │            │）      │店前查│
   │  │      │        │            │        │獲    │
   └─┴───┴────┴──────┴────┴───┘
附記：
中華民國刑法第320條第1項：
意圖為自己或第三人不法之所有，而竊取他人之動產者，為竊盜
罪，處五年以下有期徒刑、拘役或五百元以下罰金。


司法院資訊處製作；財團法人民間司法改革基金會備份。
